臺灣彰化地方法院刑事判決　　　　　　　　　　　　　　九十四年度易字第九一號
　　公　訴　人　臺灣彰化地方法院檢察署檢察官
　　被　　　告　乙○○
右列被告因竊盜案件，經檢察官提起公訴（九十三年度偵字第九三八九號）及移
辦（九十四年度偵字第二八、三○號），本院判決如左：
    主  文
乙○○連續竊盜，累犯，處有期徒刑陸月，如易科罰金，以佰元折算壹日。
    事  實
一、乙○○前因犯偽造文書、恐嚇取財及毒品危害防制條例案件，經本院分別判處有
    期徒刑四月、一年及一年一月確定，並經定應執行刑為有期徒刑二年三月，後入
    監服刑，嗣獲假釋，所餘期間交付保護管束，於民國九十三年八月七日因縮短刑
    期假釋期滿未經撤銷，視為業已執行完畢。詎仍不知悔改，復基於意圖為自己不
    法所有之概括犯意：(一)先於九十三年十一月七日上午十時三十一分許，在彰化縣
    員林鎮○○路○段四六二號（彰化縣警察局員林分局林厝派出所）內，乘警員忙
    於公務之際，徒手竊取值班警員邱建國置於值班臺上之諾基亞牌行動電話一支【
    含ＳＩＭ卡一張，價值約新臺幣（下同）二千元】，得手後，將該行動電話持往
    彰化縣員林鎮出水里出水巷十四號趙獎權所經營之雜貨店（兼為中古手機行），
    以新臺幣（下同）六百元價格出售予不知情之趙獎權，旋因警員邱建國發覺行動
    電話遭竊，調取所內監視錄影帶後，於同日十二時三十分許，前往彰化縣社頭鄉
    湳雅村新雅巷一之一四七號乙○○住處，經乙○○同意後在該處執行搜索，果於
    該住處扣得上開ＳＩＭ卡一張及乙○○前述變賣所得六百元，並經乙○○帶同前
    往趙獎權之雜貨店，而起獲該行動電話一支（行動電話及ＳＩＭ卡均已發還）；
    (二)且於九十三年十二月五日凌晨五時許，在彰化縣社頭鄉廣興村中英巷一號旁，
    徒手竊取蕭素真所有放置在「裕隆檳榔攤」之鋁製紗窗一片（價值約二千元）得
    手；(三)又於九十三年十二月十二日凌晨五時許，在彰化縣社頭鄉○○村○○路八
    八八號，徒手竊取李秀孿所有放置在屋前之鉛製鐵筒一個（價值約三百元）得手
    ，其後乙○○並將前揭鋁製紗窗及鉛製鐵筒以五百元價格出售予彰化縣員林鎮某
    家資源回收廠，變賣所得款項均花用殆盡；(四)再於九十三年十二月十二日二十三
    時三十分許，乙○○騎乘車牌號號ＫＳＢ－二○三號機車，前往彰化縣員林鎮崙
    雅里崙雅巷二之三號甲○○所經營之加工廠，自廠房大門旁空隙進入廠區空地，
    徒手竊取甲○○所有之放置在該處鐵桶內之不銹鋼材一批（價值約三千元），得
    手後乙○○即將該批不銹鋼材放進其在路旁所拾得之廢棄塑膠帆布袋內，並放置
    在其機車上欲載運離去時，即為巡邏警員當場查獲，並起獲該遭竊之不銹鋼材一
    批（已發還）。
二、案經彰化縣警察局員林分局報請臺灣彰化地方法院檢察署檢察官偵查起訴，暨移
    送併辦。
    理  由
一、右揭事實，除事實欄編號(四)部分外，業據被告乙○○迭於警詢、偵查中及本院審
    理時坦承不諱，核與證人即被害人蕭素真、李秀孿及邱建國於警詢中所指述失竊
    情節相符，並經證人趙獎權於警詢中證述屬實【按被告以外之人於審判外之陳述
    ，除法律有規定者外，不得作為證據；惟被告以外之人於審判外之陳述，雖不符
    刑事訴訟法第一百五十九條之一至四條之例外規定，而經當事人於審判程序同意
    作為證據，法院審酌該言詞陳述或書面陳述作成時之情況，認為適當者，亦得為
    證據當事人、代理人或辯護人於法院調查證據時，知有第一百五十九條第一項不
    得為證據之情形，而未於言詞辯論終結前聲明異議者，視為有前項之同意，九十
    二年九月一日修正施行刑事訴訟法第一百五十九條及第一百五十九條之五分別定
    有明文。本件證人蕭素真、李秀孿、邱建國、趙獎權於警詢中之證詞，係屬審判
    外之陳述，被告未於言詞辯論終結前聲明異議，依前揭法律規定，自應擬制被告
    已同意上開審判外之陳述亦有證據能力，本院自得引為裁判之基礎資料】，並有
    贓物認領單一件、彰化縣警察局員林分局林厝派出所來賓會客登記資料一張及現
    場照片等件附卷可稽，此外復有該變賣所得款項六百元扣案可資佐證，足徵被告
    此部分之自白與事實相符，堪以採信。另訊據被告乙○○固不否認伊有拿取被害
    人甲○○所有之上開不銹鋼材一批，且在騎乘機車欲載該批不銹鋼材離去時，為
    警當場查獲等情，惟矢口否認有何竊盜之犯行，辯稱：伊以為該批不銹鋼材係他
    人棄置之物，不知道該批不銹鋼材仍屬他人所有，且伊並未進入廠房空地拿取，
    而係站在路旁將手伸入鐵欄杆內勾出該批不銹鋼材云云。然查：上開事實欄編號
    (四)部分之事實，業據證人即被害人甲○○於本院審理時到庭結證：伊住處與廠房
    相連，係金屬製品加工廠，工廠以鐵欄杆圍起來，金屬製品則放在鐵欄杆內之籠
    子裡，放在比較裡頭，從外面伸手入鐵欄杆並無法拿到該等不銹鋼材，且遭竊物
    尚有菱形狀，勢必無法穿過鐵欄杆縫隙而取得，一定要進到工廠內空地才能拿到
    該等物品，故被告應是從大門旁邊空隙進入，繞一圈到工廠內空地竊盜該批不銹
    鋼材等語綦詳，並有證人甲○○庭繪之現場位置圖、贓物認領保管單及查獲現場
    照片等件附卷可參，再依查獲現場照片所示，被告所竊之物確有菱形狀者，並非
    均係長條形，參諸證人甲○○證稱不銹鋼材均放在較內側等語，顯然被告無法透
    過鐵欄杆縫隙而取得上開不銹鋼材，被告應係進入工廠內空地竊取該等物品，茲
    該批不銹鋼材外觀看來並非無價值之物品，且放置在以鐵欄杆圍起之工廠內空地
    ，被告應知該物品並非他人所棄置之物，被告辯稱伊誤以為該批不銹鋼材係他人
    廢棄之物品云云，與常情不符，洵無足採。本件事證明確，被告右揭竊盜犯行均
    堪認定，應依法論科。
二、核被告乙○○所為，係犯刑法第三百二十條第一項之竊盜罪。被告先後多次竊盜
    犯行，犯罪時間緊接，觸犯構成要件相同之罪名，顯係基於概括犯意反覆為之，
    應依連續犯之規定，論以一罪，並依法加重其刑。又查被告係於九十三年十一月
    七日上午十時三十一分許、同年十二月五日凌晨五時許、同年十二月十二日凌晨
    五時許及同年十二月十二日二十三時三十分許，有連續竊盜之犯行，而公訴人僅
    就被告於九十三年十二月十二日二十三時三十分許之竊盜犯行提起公訴，該未起
    訴部分與檢察官起訴部分，因被告係基於概括之犯意而為之，具有連續犯之裁判
    上一罪關係，故本院自得併予審理。再者，被告前因犯偽造文書、恐嚇取財及毒
    品危害防制條例案件，經本院分別判處有期徒刑四月、一年及一年一月確定，並
    經定應執行刑為有期徒刑二年三月，後入監服刑，嗣獲假釋，所餘期間交付保護
    管束，於九十三年八月七日因縮短刑期假釋期滿未經撤銷，視為業已執行完畢，
    有臺灣高等法院被告全國前案紀錄表及在監在押紀錄表附卷足參，其受有期徒刑
    執行完畢後，五年內再犯本件有期徒刑以上之罪，為累犯，應依刑法第四十七條
    之規定，遞加重其刑。爰審酌被告前有多項前科紀錄（參卷附臺灣高等法院被告
    全國前案紀錄表），素行非佳，及其犯罪之動機、方法、手段，暨考量其於本案
    所竊財物之價值，及事後坦承大部分犯行之態度等一切情狀，量處如主文所示之
    刑，並諭知易科罰金之折算標準，以示懲儆。
據上論斷，應依刑事訴訟法第二百九十九條第一項前段，刑法第五十六條、第三百二
十條第一項、第四十七條、第四十一條第一項前段，罰金罰鍰提高標準條例第一條前
段、第二條，判決如主文。
本案經檢察官賴志盛到庭執行職務。
中    華    民    國    九十四      年      三      月        四        日
                                臺灣彰化地方法院刑事第二庭
                                    審判長法官  石  馨  文
                                    法      官  王  義  閔
                                    法      官  郭  麗  萍
右正本證明與原本無異。
如不服本判決，應於判決送達後十日內向本院提出上訴狀( 須附繕本 )。
告訴人或被害人對於判決如有不服具備理由請求檢察官上訴者，其上訴期間之計算係
以檢察官收受判決正本之日期為準。
                                    法院書記官  施  嘉  玫
中    華    民    國    九十四      年      三      月        四        日
刑法第三百二十條第一項：
意圖為自己或第三人不法之所有，而竊取他人之動產者，為竊盜罪，處五年以下有期
徒刑、拘役或五百元以下罰金。
